臺灣雲林地方法院刑事判決　　　　　　　　　　　　　九十一年度訴緝字第一三號
　　公　訴　人　臺灣雲林地方法院檢察署檢察官
　　被　　　告　甲○○
右列被告因公共危險等案件，經檢察官提起公訴（九十一年度偵字第三○四號、九十
一年度偵字第四二九號、九十一年度偵字第六二一號），及移送併案審理（九十一年
度偵字第二六七八號），本院判決如左：
    主  文
甲○○共同連續攜帶兇器竊盜，累犯，處有期徒刑貳年。扣案之鐵撬壹支沒收。又放
火燒燬他人所有之自小客車，致生公共危險，累犯，處有期徒刑壹年陸月。又傷害人
之身體，累犯，處有期徒刑參月。應執行有期徒刑參年陸月。扣案之鐵撬壹支沒收。
    事  實
一、甲○○前於民國八十四年間因違反麻醉藥品管理條例案件，經本院以八十四年度
    訴字第一三一號判決判處有期徒刑五月確定，於八十六年九月八日執行完畢，猶
    不知悔改，復與意圖為自己不法所有，基於竊盜及毀損器物之概括犯意，連續(1)
    先於九十一年一月十五日四時許，由甲○○駕駛車號ＳＯ─六三二七號自小客車
    ，搭載與之有竊盜及毀損器物之犯意聯絡之戊○○，前往雲林縣斗南鎮○○路與
    文昌路口，由甲○○持客觀上足供兇器使用之鐵撬敲毀乙○○所駕駛車號ＦＶ─
    二二八號營業大客車車門玻璃後，再由戊○○爬進車內竊取中繼式無線電一台；
    (2)再於同日五時許，與戊○○共同承前竊盜及毀損器物之概括犯意聯絡，以前揭
    手法，並基於毀損之犯意聯絡，由甲○○持鐵撬敲毀丁○○所駕駛之車號ＺＺ─
    七五九號營業大客車車門玻璃後，再由戊○○爬進車內竊取無線電發射器一台、
    麥克風及音響框各一個，旋即為巡邏員警當場查獲，並扣得作案用之鐵撬一支、
    中繼式無線電一台、無線電發射器一台、麥克風及音響框各一個。(3)又於九十一
    年一月二十四日一時許，承前竊盜之概括犯意，在雲林縣北港鎮○○里○○路八
    號前，以不詳方法竊取庚○○所有車號ＡＣＢ─六三二號重機車，得手後供已騎
    用，嗣於九十一年一月二十五日十二時五十分許，甲○○騎乘該車搭載戊○○至
    雲林縣東勢鄉東南村五十六號東勢農會前時，為警當場查獲。(4)復於九十一年二
    月六日十八時至七日八時之間，承前竊盜之概括犯意，在雲林縣麥寮鄉○○村○○路某處，以不詳方法竊取丙○○所有車號ＢＨ─三七七三號自小客車一部，得
    手後供己使用。(5)再於九十一年六月五日二十時許，承前之概括犯意，在雲林縣
    北港鎮○○里○○路三十七號前，以不詳方法竊取郭麗淑所有之車號ＨＬＥ─二
    三九號機車，得手後供已使用。嗣於九十一年六月二十二日十四時十分許，在雲
    林縣台西鄉牛厝村安南宮前為警查獲。(6)另甲○○於九十一年二月七日十六時許
    ，駕駛其於上開時地竊得之車號ＢＨ─三七七三號自小客車搭載戊○○行經雲林
    縣四湖鄉時，因戊○○於車內表示不願為甲○○掩飾前開竊盜犯行而欲翻供，甲○○竟因惱羞成怒，基於傷害之犯意，以徒手或以扳手毆打戊○○身體，致戊○○受有額頭挫傷血腫、右眼眶紅腫瘀血及鼻根挫傷瘀血之傷害。嗣戊○○因遭致
    毆打而昏迷後，甲○○始以該車載送戊○○至雲林縣台西鄉全民醫院治療。(7)又
    甲○○於事後餘怒未消，另基於放火之犯意，將其於上開時地所竊得丙○○所有
    之車號ＢＨ─三七七三號自小客車停放在雲林縣台西鄉海口村某處後，放火燒燬
    該車，因該車旁另停放其他車輛，有連環引燃之虞，致生公共危險。嗣附近居民
    報警處理而循線查獲(4)(6)(7)等情。
二、案經雲林縣警察局斗南分局報請臺灣雲林地方法院檢察署檢察官偵查起訴及移送
    併案審理。
    理  由
一、訊據被告甲○○矢口否認有何公訴人所指之竊盜、毀損、傷害及放火之犯行，辯
    稱：伊並未與戊○○共同毀損及竊盜上開無線電及無線電發射器，是戊○○以鐵
    撬敲壞車窗後竊取的，當時伊還曾勸阻戊○○；伊未竊取車號ＡＣＢ─六三二號
    機車，伊所有車子因發生車禍，進廠維修，伊請戊○○載伊回家，戊○○就騎這
    台機車搭載伊；另車號ＢＨ─三七七三號自小客車是戊○○向友人所借，再交予
    伊使用；再戊○○於二月七日坐上車後，伊即發現戊○○臉腫腫的，伊未毆打戊○○；又伊並未竊取車號ＨＬＥ─二三九號機車，該機車係伊向鄭嘉榮借的云云
    。惟查：
（一）被告甲○○與戊○○二人於右揭事實欄編號(1)、(2)之時、地，由甲○○持鐵撬
      分別敲毀李家成及丁○○所駕駛之營業大客車車門玻璃後，再由戊○○爬進車
      內竊取中繼式無線電一台及無線電發射器一台之事實，業據同案被告戊○○供
      承不諱，核與被害人乙○○、丁○○指述之情節相符，且證人林信雄即現場查
      獲之警員並到庭證述：「當天是我和劉健成在服巡邏勤務，我們經過斗南鎮○○路一六一號旁，忽然有一部甲○○駕駛的車號ＳＯ六三二七號自小客車停在
      大客車旁，我們到時，他就急速倒車，我們將車子停在他車後，喝令他下車，
      我們就發現旁邊大客車車窗玻璃破了，甲○○急速要離開現場，我們問他原因
      他都不說，當時他還光著上身一直流汗，我們就拿手電筒四處照，發現戊○○
      躲在遊覽車駕駛座旁的乘客上車處，我們就打電話通知車主.. 」「中繼式無
      線電、螺絲起子、膠帶、鐵撬（如警卷照片第一張及第二張所示）是在甲○○
      車上扣到的，無線電發射器、麥克風、音響框（如警卷照片第三張所示）是在
      遊覽車上扣到的，當時戊○○人還在遊覽車上。」等語，復有贓物領據二紙、
      照片在卷足稽，可見同案被告戊○○之自白，應與事實相符，堪予採信，足認
      被告甲○○確有與同案被告戊○○共同於右揭時、地，毀損營業大客車車窗玻
      璃，竊取中繼式無線電一台及無線電發射器一台之事實。
（二）被告甲○○於九十一年一月二十五日十二時五十分許，騎乘車號ＡＣＢ─六三
      二號重機車，搭載戊○○至東勢鄉農會時為警查獲等情，業據被告甲○○於警
      訊中供認不諱，而上開機車甫於九十一年一月二十四日一時許，在雲林縣北港
      鎮○○里○○路八號前失竊，已經被害人庚○○於警訊時陳述明確，而被告甲○○於九十一年一月二十五日十二時許，騎乘上開機車之時，並事先將車牌卸
      下，放置於機車椅座下方之置物箱內，復據甲○○於警訊時陳述明確，若非上
      開機車即為被告甲○○所竊取，被告甲○○豈有於上開機車失竊不久，隨即騎
      乘上開機車之理？又若非被告甲○○於騎乘上開機車時，確知上開機車為竊得
      之贓車，而擔心為失主所發現，又何有大費周章將前揭機車之車牌卸下後，再
      行騎乘之必要？復參以被告甲○○對於車號ＡＣＢ─六三二號重機車之來源，
      於警訊時供稱：係戊○○於九十一年一月二十三日二十時許，騎至四湖鄉四湖
      國小旁給伊騎乘云云，嗣於九十一年二月二十二日偵訊時改稱：我沒與她騎過
      這部車，我在那裡等她云云，前後供述反覆不一，已有可議，況且，前揭機車
      係於九十一年一月二十四日一時許失竊，已如前述，同案被告戊○○又豈有於
      前揭機車尚未失竊前，即將該機車交與被告甲○○騎乘之可能，益徵被告甲○○所辯無非臨訟杜撰之詞，不足採信。
（三）本件被告甲○○固不否認駕駛車號ＢＨ─三七七三號自小客車等情，惟辯稱該
      自小車客係戊○○借予伊使用云云。惟查，同案被告戊○○堅決否認有何向友
      人借用上開車輛，轉借被告使用等情，供稱：伊不會駕駛汽車，亦無駕照，他
      人如何會將車輛借予伊使用，且伊家中即有機車及汽車，無需向他人借用等語
      ，並提出其家中所有之機車、汽車照片以為佐證，且被告甲○○於偵查中複訊
      時供稱：九十一年二月六日十六時左右，戊○○帶我去四湖國小向別人借的云
      云，然上開自小客車卻係於九十一年二月六日十八時許，始於在雲林縣麥寮鄉
      ○○村○○路前失竊，業據被害人丙○○於警訊時陳述明確，同案被告戊○○
      自無於上開自小客車尚未失竊前，即將該自小客車交與被告甲○○使用之可能
      ？況且，倘上開自小客車確係戊○○向他人借用後交與被告甲○○使用，被告
      甲○○豈有於使用一日餘，即放火將上開自小客車燒毀之理？（詳見後述），
      是被告甲○○所辯顯與事實不符，且上開自小客車甫於九十一年二月六日十八
      時許遭竊，旋即為被告甲○○持有使用，顯見該自小客車應係被告甲○○所竊
      取。
（四）就車號ＨＬＥ─二三九號機車部分：被告甲○○於警訊及偵查時供稱：車號Ｈ
      ＬＥ─二三九號機車係於兩星期前約九十一年六月八日，在雲林縣北港鎮溝皂
      里向一名之男子嘉彥借的，只知道名叫嘉彥，七十一年次，姓什麼及其他年籍
      不知道等語；於本院審理時又稱：機車是向溝皂里的鄭嘉榮借的等語（見本院
      九十一年九月十七日審判筆錄），然被告自警訊迄本院審理過程，始終無法提
      出該「嘉彥」或鄭嘉榮男子之真實年籍資料，供本院傳訊以佐其說，且被告於
      偵訊時供稱：在九十一年六月八日在嘉彥住處借機車，預定借二星期，機車沒
      有鑰匙，踩油門就發動了云云，於本院審理時供稱：就這樣跟他借，我說等我
      車修好了再還他，伊與鄭嘉榮在外面認識的，認識多久忘了，聯絡都去他家，
      忘記他家電話，車子借用時不用鑰匙，直接騎就可以云云，然查，機車本係具
      有一定市場價值之交通工具，被告既向綽號「嘉彥」之男子借用機車，並約定
      二星期還車，應無不知「嘉彥」之住處，亦不知「嘉彥」之聯絡電話之理？亦
      焉有於借用機車時，未一併索取錀匙之可能？是被告甲○○上開辯解，無非事
      後卸責諉罪之詞，不足採信。此外，復有贓物認領保管收據與車輛竊盜、車牌
      失竊資料個別查詢報表各一紙及相片二張等在卷可資佐證。
（五）另戊○○因遭致被告甲○○徒手毆打臉部及以活動扳手毆打頭部，致受有額頭
      挫傷血腫約五Ⅹ六公分、右眼眶紅腫瘀血、鼻根挫傷瘀血約四Ⅹ四公分等傷害
      ，因而昏迷就醫等情，業據戊○○指述歷歷，並經證人林木川於警訊時證稱：
      九十一年二月七日十九時十五分許，有一男子載一名女病患來求診，該名男子
      一直躁動，不依醫師診斷，約二十分鐘後立即抱走該名女子後開車號ＢＨ─三
      七七三號自小客車離去，並在道路上狂奔，開車很快揚長而去，於同日二十時
      十五分，再度駕該車衝往醫院，立即放下該名女子後，即又開該車揚長而去等
      語明確，復有診斷證明書一紙在卷可憑，足認戊○○前揭指述，應堪採信。被
      告辯稱戊○○上車臉就腫了，並未毆打戊○○云云，純屬事後卸責之詞，委無
      足取。
（六）就被告甲○○放火燒燬車號ＢＨ─三七七三號自小客車部分：被告甲○○於九
      十一年二月八日偵訊時供稱：「（問：車何時放火燒？）九十一年二月七日八
      時三十分許，在台西鄉海口村放火燒，右側椅墊開始燒」等語，於九十一年二
      月二十二日偵訊時供稱：「（為何要將車燒掉？）我抽煙抱著戊○○，去點燃
      到她的衣服引燃」等語，於本院訊問時供稱：「（問：為什麼要放火將車子燒
      掉？）我用打火機燒戊○○坐的地方，因為她一路上都欺騙我感情、錢，我被
      騙了二十幾萬... 」等語（見本院九十一年度聲羈字第一三號案卷訊問筆錄）
      ，並有汽車燒燬照片三幀在卷可稽，足認車號ＢＨ─三七七三號自用小客車，
      應係被告於上開時、地，以打火機點燃右側坐墊，以致開始燃燒。再衡之一般
      自小客車駕駛座之椅墊，因其內海棉之結構緊密，若以打火機等熱力較低之物
      品為引火之媒介，冀圖引燃駕駛座之椅墊，非有相當之時間，不能開始獨立燃
      燒，被告甲○○於上開於右揭時、地，以打火機點燃駕駛座右側之坐墊，若非
      被告甲○○有意放火燒燃上開自小客車，豈有以打火機點燃戊○○之座位，持
      續引燃駕駛座之椅墊，長達相當期間，致使駕駛座之椅墊，開始獨立燃燒之可
      能？足見被告甲○○應有放火燒燬上開自小客車之故意無疑。再證人丁菊即車
      號ＢＨ─三七七三號自小客車起火燃燒處所附近之居民證稱：「當天有個男生
      只有穿一件內褲，沒穿上衣，他跑到我家門前的檳榔攤在哭，我跑出去看發生
      何事，才發現車子在燒，我就請人打一一九通知消防車，我自己拿水管去救火
      ，火在消防隊來時就熄了，我家的小貨車（車號ＳＨ─八三五一號）停在火燒
      車的旁邊，左邊的後視鏡因火燒的關係扭曲變形」等語，並當場提出遭火燒扭
      曲變形之後視鏡二面足資佐證，足認被告甲○○放火燒燬上開自小客車之行為
      ，已致生公共危險。此外，並有汽車玻璃毀損及作案工具等照片十四幀、車輛
      竊盜個別查詢報表及失竊汽車、機車照片四幀、雲林縣警察局車輛協尋電腦輸
      入單（ＢＨ─三七七三號）附卷及作案用之鐵撬扣案可稽。被告上開犯行應堪
      認定。
二、按刑法第三百二十一條第一項第三款之攜帶兇器竊盜罪，祇須行竊時攜帶客觀上
    具有危險性之兇器為已足，並不以攜帶之初有行兇之意圖為必要，且不論該兇器
    係行為人於未行竊前即攜帶持有或在竊盜現場臨時持以行竊，均應以攜帶凶器竊
    盜論罪，最高法院六十二年台上字第二四八九號判例及七十四年三月十九日刑事
    庭會議決議要旨可資參照。查本件扣案之鐵撬一支，係金屬製品，質地堅硬，客
    觀上足對人之生命、身體安全構成威脅，顯可供兇器使用無疑。是核被告甲○○
    右揭事實(1)、(2)所為，係犯刑法第三百二十一條第一項第三款之攜帶兇器竊盜罪
    及第三百五十四條之毀損罪；被告甲○○事實(3)、(4)、(5)所為，係犯同法第三百
    二十條第一項之普通竊盜罪。被告甲○○事實(6)所為，係犯刑法第二百七十七條
    第一項之傷害罪。被告甲○○事實(7)所為，係犯刑法第一百七十五條第一項之放
    火罪。被告戊○○與甲○○二人間，就右揭事實(1)、(2)之犯行，有犯意之聯絡，
    行為之分擔，為共同正犯。被告甲○○三次加重竊盜、二次普通竊盜及二次毀損
    犯行，均時間緊接，各別觸犯構成要件相同之罪名，均為連續犯，應依刑法第五
    十六條之規定，從一重論以攜帶凶器竊盜罪及毀損罪，並依法加重其刑。又被告
    甲○○所犯之上開毀損罪與攜帶凶器竊盜罪二罪間，有方法結果之牽連關係，依
    刑法第五十五條規定，應從較重之攜帶凶器竊盜罪處斷。被告甲○○所犯連續加
    重竊盜罪、傷害罪及放火罪三間，犯意各別，行為互異，應分論併罰之。又公訴
    人雖未就被告事實(5)部分事實提起公訴，惟該部分犯行與公訴人起訴之事實(1)(2)
    (3)(4)部分有連續犯之裁判上一罪關係，已如前述，為起訴效力所及，本院自得併
    予審理，附此敘明。查被告前於八十四年間因違反麻醉藥品管理條例案件，經本
    院以八十四年度訴字第一三一號判決判處有期徒刑五月確定，於八十六年九月八
    日執行完畢，此有台灣高等法院被告全國前案紀錄表一份在卷可按，被告於五年
    以內再犯本件最重本刑為有期徒刑以上之罪，為累犯，應依刑法第四十七條之規
    定加重其刑，其中攜帶凶器竊盜部分並應遞加重之。爰審酌被告甲○○前有違反
    麻醉藥品管理條例之前科，素行不端，正值壯年不圖上進，一再犯案，竊取他人
    財物，於本案竊盜犯行經警查獲後，猶不知悔改，再次犯案，足見其毫無悔改之
    意，犯罪後猶飾詞巧辯未坦承犯行，毫無悔意，及其犯罪之動機、目的、手段、
    犯罪所生危害等一切情狀，分別量處如主文所示之刑，並定其應執行之刑。扣案
    之鐵撬一支，係被告甲○○所有，供其二人犯罪所用之物，業據同案被告戊○○
    供承在卷，爰依刑法第三十八條第一項第二款之規定宣告沒收。至被告甲○○傷
    害戊○○之扳手一支並未扣案，為免將來執行沒收之困難，爰不另為沒收之諭知
    。
據上論斷，應依刑事訴訟法第二百九十九條第一項前段，刑法第二十八條、第五十六
條、第三百二十一條第一項第三款、第三百五十四條、第二百七十七條第一項、第一
百七十五條第一項、第五十五條、第五十一條第五款、第四十七條、第三十八條第一
項第二款，罰金罰鍰提高標準條例第一條前段，判決如主文。
本案經檢察官己○○到庭執行職務。
中      華      民      國      九十一      年   九     月    三十    日
                                        臺灣雲林地方法院刑事第二庭
                                            法  官  冷  明  珍
右正本證明與原本無異。
如不服本判決，應於判決送達後十日內向本院提出上訴狀( 應附繕本 )。
                                            書記官  周  麗  雲
中      華      民      國      九十一      年     九     月    三十    日
中華民國刑法第三百二十一條
 (加重竊盜罪)
犯竊盜罪而有左列情形之一者，處六月以上五年以下有期徒刑：
一  於夜間侵入住宅或有人居住之建築物、船艦，或隱匿其內而犯之者。
二  毀越門扇、牆垣或其他安全設備而犯之者。
三  攜帶兇器而犯之者。
四  結夥三人以上而犯之者。
五  乘火災、水災或其他災害之際而犯之者。
六  在車站或埠頭而犯之者。
前項之未遂罰之。
中華民國刑法第三百五十四條
 (毀損器物罪)
毀棄、損壞前二條以外之他人之物或令致不堪用，足以生損害於公眾或他
人者，處二年以下有期徒刑、拘役或五百元以下罰金。
中華民國刑法第三百二十條
 (普通竊盜罪、竊佔罪)
意圖為自己或第三人不法之所有，而竊取他人之動產者，為竊盜罪，處五
年以下有期徒刑、拘役或五百元以下罰金。
意圖為自己或第三人不法之利益，而竊佔他人之不動產者，依前項之規定
處斷。
前二項之未遂犯罰之。
中華民國刑法第二百七十七條
 (普通傷害罪)
傷害人之身體或健康者，處三年以下有期徒刑、拘役或一千元以下罰金。
犯前項之罪因而致人於死者，處無期徒刑或七年以上有期徒刑；致重傷者
，處三年以上十年以下有期徒刑。
中華民國刑法第一百七十五條
 (放火燒燬住宅等以外之物罪)
放火燒燬前二條以外之他人所有物，致生公共危險者，處一年以上七年以
下有期徒刑。
放火燒燬前二條以外之自己所有物，致生公共危險者，處三年以下有期徒
刑。
失火燒燬前二條以外之物，致生公共危險者，處拘役或三百元以下罰金。
